# 关于以往年度债权利息收入能否在债转股当期确认问题

提问人：a 宁大 怂 1 时间：2023-02-24 10:48:17
求助陈老师一个关于债转股以往年度利息收入确认问题。甲公司对乙公司债权2.8亿元，该笔借款系 2019 年借款，截至 2022 年末应收未收利息 2 亿元。 2022 年乙公司进行债务重组，以新设子公司丙公司51%股权抵顶该笔债权，债转股后甲公司成为丙公司控股股东， 2023 年 1 月办理完债转股协议和工商变更。经评估确认截至 2022 年末丙公司净资产为 10 亿元，51%对应股权价值5.1亿元。因为净资产价值5.1亿元大于甲公司对乙公司债权本金+利息4.8.在 2022 年 12 月 31 日甲公司能否将历年对乙公司债权对应的利息 2 亿元记入 2022 年度营业收入中？

回答人：chenyiwei
为何前期有大额的未收回本息，但本期重组后获得的股权评估值大于原债权本息？这是否合理？
如果该评估值确实是合理的（这种可能性似乎不大），是否表明前期不确认利息收入的处理存在差错？